臺灣桃園地方法院民事裁定　九十三年度財管字第二九號
　　聲　請　人　龍星昇第一資產管理股份有限公司
　　法定代理人　麥樂能
　　代　理　人　曾慧倩
　　被繼承人甲
　　○○之遺產
　　管　理　人　連阿長　律師
右聲請人聲請指定被繼承人甲○○遺產管理人事件，本院裁定如左：
    主      文
指定連阿長律師為被繼承人甲○○之遺產管理人。
聲請程序費用由被繼承人甲○○之遺產負擔。
    理      由
一、按繼承開始時，繼承人有無不明，而無親屬會議或親屬會議未於一個月內選定遺
    產管理人者，利害關係人得聲請法院選任遺產管理人，並由法院依公示催告程序
    ，定六個月以上之期限，公告繼承人，命其於期限內承認繼承，民法第一千一百
    七十七條、第一千一百七十八條第一項、第二項規定甚明。而此所謂「親屬會議
    未於一個月內選定遺產管理人」，係指親屬會議客觀上未於繼承開始而生有繼承
    人有無不明情事時起一個月內選定遺產管理人，利害關係人即得據以聲請法院選
    任遺產管理人，不以該親屬會議陷於不能召開或召開有困難，或該親屬會議經召
    開而不為或不能決議為限，合先敘明。
二、本件聲請意旨略以：
（一）原債權人第一商業銀行股份有限公司（即債權讓與人）與債務人間債權債務事
      件，第一商業銀行股份有限公司（以下稱第一銀行）業將本債權讓與聲請人龍
      星昇第一資產管理股份有限公司（即債權受讓人），讓與人並已依金融機構合
      併法第十八條第三項之規定，於民國九十一年十一月十五日公告於經濟日報以
      代通知，故依金融機構合併法第十五條及第十八條之規定，聲請人業已合法取
      得本案之全部債權（包括假扣押債權），合先敘明。
（二）查債務人甲○○前為擔保其對第一銀行之債務，曾提供其名下所有之不動產設
      定本金最高限額抵押予第一銀行，嗣因前述債權讓與之故，第一銀行並將此擔
      保債權一併讓與聲請人，並經地政機關辦理變更登記完畢在案，聲請人並據以
      聲請拍賣在案，惟債務人甲○○於九十二年二月二十五日死亡，而其繼承人並
      均已拋棄繼承，且迄今甲○○之親屬均無意召開親屬會議，選任遺產管理人，
      惟為使聲請人得以續行執行拍賣債務人甲○○所提供之抵押物，實有指定遺產
      管理人之必要。為此，提出債權讓與聲明書乙件、經濟日報報紙公告乙份、他
      項權利證明書、抵押權設定契約書、其他約定事項等影本乙份、繼承系統表、
      相關繼承人
      影本乙件為證，請求指定連阿長律師為遺產管理人，俾聲請人得以儘早行使債
      權等語。
三、經查：被繼承人甲○○業於九十二年二月二十五日死亡，而依法第一順位至第四
    順位之應為繼承之人均已為拋棄繼承或先於被繼承人亡故等情，業據聲請人提出
    被繼承人甲○○之除戶
    一一號執行處通知影本等件為證，並據本院依職權調閱本院九十二年度繼字第二
    七二號、第二九八號拋棄繼承案卷後審認屬實。而被繼承人死亡迄今已約年餘，
    顯逾民法第一千一百七十七條所定一個月期間，期間無親屬會議選任之遺產管理
    人向聲請人為處理債務之表示，可認聲請人主張無親屬會議之事實為真。準此，
    堪認被繼承人甲○○所遺財產，現確係處於無人繼承之狀態，是以本件確有為被
    繼承人甲○○所遺財產指定遺產管理人之必要。
四、而聲請人聲請本院指定連阿長律師為被繼承人甲○○所遺財產之遺產管理人，經
    本院先後徵詢關係人連阿長律師及被繼承人甲○○之繼承人黃靖雅結果，連阿長
    律於本院九十三年七月十二日行訊問程序時當庭表明願意受任等語，黃靖雅則於
    本院九十三年九月八日行訊問程序時陳明其無意擔任遺產管理人及對由連阿長律
    師任遺產管理人無意見等語，此外，復查無由連阿長律師任遺產管理人有何不適
    當之處，爰依聲請人之聲請指定連阿長律師任被繼承人甲○○所遺財產之遺產管
    理人。另經本院於九十三年九月八日合法傳換被繼承人之繼承人黃廖銹瑛、黃澤
    民、黃慧琪、黃澤郁、黃慧文及第二順位繼承人黃呂賢結果，均未到庭，可見渠
    等對本件遺產管理並無意願，爰不指定渠等為本件之遺產管理人，附此敘明。
    項所示。
五、依非訟事件法第九條裁定如主文。
中　　　華　　　民　　　國　　九十三　　年　　　九　　　月　　  十三　　日
                                        臺灣桃園地方法院家事法庭
                                                法　　　官　石有為
右為正本係照原本作成
如對本裁定抗告須於裁定送達後十日內向本院提出抗告狀
中　　　華　　　民　　　國　　九十三　　年　　　九　　　月　　  十三　　日
                                                法院書記官　吳宏明
